# 关于职工教育经费计提与使用问题

提问人：dong84 时间：2010-06-10 17:23:31
某公司 2009 年度工资实际计提数为5,799,600元，准予列支的职工教育经费为144,990.00（5,799,600.00×2.5%）元，实际计提153,856.80元，实际使用182,356.80元，那么从会计的角度如何确认，是否需要做调整？

回答人：chenyiwei
回复 楼主 dongdong84 的帖子根据会计核算要求，应根据相关规定的比例和金额计提职工教育经费，发生列支范围内的支出（以财建[2006]317号等文件为依据）时冲减职工教育经费的计提数。期末如职工教育经费出现借方余额的，应当将该借方余额转入当期管理费用处理。 税务上某一年度准予税前列支的金额为本年度实际支用数和按税法规定的列支标准计提数两者中的较低者。